臺灣高等法院交通法庭判決　　　　　　94年度交上易字第27號
上　訴　人　臺灣士林地方法院檢察署檢察官
上　訴　人
即　被　告　甲○○　26歲（民國67年8月10日生）
選任辯護人　莊乾城　律師
上列上訴人因被告過失致死案件，不服臺灣士林地方法院93年度
交易字第185號，中華民國93年12月20日第一審判決（起訴案號
：臺灣士林地方法院檢察署93年度偵字第6567號；併案審理案號
：93年度偵字第8463號），提起上訴，本院判決如下：
    主  文
上訴駁回。
    事  實
一、甲○○於民國（下同）九十三年三月十六日晚上九時三十分
    許，駕駛車牌號碼ＵＲ─三二七五號自小客車，沿臺北市○
    ○區○○路一段內側車道由西往東方向行駛，途經臺北市○
    ○區○○路一段一三八巷設有閃光號誌之交岔路口前行車速
    率限制五十公里之市區道路路段，本應注意行車速度，依標
    誌或標線之規定，無標誌或標線者，在市區道路時速不得超
    過五十公里，且應注意閃光黃燈表示警告，車輛應減速接近
    ，注意安全，小心通過，而依當時情形，並無不能注意之情
    事，竟疏未遵行行車速率限制，猶以時速超過五十公里之車
    速行駛，且行經閃光黃燈號誌路口未減速慢行，適有饒子強
    騎乘車牌號碼ＮＴ三─四五一號重機車沿臺北市○○區○○
    路一段一三八巷由南向北行駛至前揭交岔路口時，亦未注意
    支線道車應讓幹線道車先行，即逕自駛出欲左轉到至善路一
    段，甲○○見狀已閃避不及，右前車頭撞擊到饒子強機車左
    前車身，饒子強人即彈起猛烈碰撞甲○○車前擋風玻璃，再
    跌落地上，而甲○○旋往左閃失控衝至安全島五十二公尺後
    始停，致饒子強受有胸腹挫傷併大量內出血，雖緊急送醫，
    仍因失血性休克於送醫途中不治死亡。甲○○肇事後於犯罪
    未被有偵查權限之機關或公務員發覺前，主動向到場處理之
    警員洪國鈞表示為其駕車肇事，願接受裁判，始查知上情。
二、案經甲○○自首暨臺北市政府警察局士林分局報請相驗後經
    饒子強之父乙○○訴由臺灣士林地方法院檢察署檢察官偵查
    起訴，原審訊問被告後，被告為有罪之陳述，由原審裁定進
    行簡式審判程序。
    理  由
一、訊據被告甲○○對於右開時、地駕駛車牌號碼ＵＲ─三二七
    五號自小客車，因行經市區道路閃光黃燈交岔路口仍未減速
    慢行以超過五十公里之時速行經肇事路段交岔路口，致閃避
    不及撞擊由饒子強所騎乘自一三八巷駛出欲左轉之機車，造
    成饒子強胸腹挫傷併大量內出血致失血性休克死亡，其有過
    失之事實坦承不諱，核與告訴人乙○○之指述情節相符，復
    有現場圖（詳見臺灣士林地方法院檢察署九十三年度偵字第
    六五六七號卷第四二頁至第四三頁）、道路交通事故當事人
    酒精測定紀錄表（詳見同卷第四九頁，被告甲○○於九十三
    年三月十六日二十三時五十二分酒精濃度測試結果測定值係
    ０）、臺北市政府警察局士林分局肇事車輛蒐證相片多幀（
    詳見同卷第十四頁至第二二頁、第五四頁至第五七頁，顯示
    被告駕駛之ＵＲ─三二七五號自小客車車損狀況為右前車頭
    撞擊損壞，前擋風玻璃破碎，左側車身擦撞安全島；而被害
    人饒子強騎乘之ＮＴ三─四五一號重機車車損狀況則係左前
    車身嚴重撞擊致前車頭車輪掉落，骨架斷裂受損嚴重，右側
    車身倒地刮擦痕）等附卷可稽，又被害人饒子強因本件車禍
    胸腹挫傷併大量內出血，致失血性休克於送醫急救抵達醫院
    前死亡等情，復經臺灣士林地方法院檢察署檢察官督同法醫
    相驗屬實，有勘驗筆錄（詳見同署九十三年度相字第一八八
    號卷第三四頁）、相驗屍體證明書（詳見同卷第四一頁，記
    載饒子強九十三年三月十六日下午二十一時四十分許，因車
    禍造成胸腹挫傷併大量內出血，致失血性休克死亡））、驗
    斷書（詳見同卷第四二頁至第四九頁）、屍體照片（詳見同
    署九十三年度偵字第六五六七號卷第六九頁至第七二頁）等
    在卷可參。
二、按行車速度，依速限標誌或標線之規定，無標誌或標線者，
    行車時速不得超過五十公里；又閃光黃燈表示「警告」，車
    輛應減速接近，注意安全，小心通過，道路交通安全規則第
    九十三條第一項第一款、道路交通標誌標線號誌設置規則第
    二百十一條第一項第一款分別定有明文。查本件被告甲○○
    於晴天夜間有照明時駕車行經上開肇事有閃光黃燈交岔路口
    ，本應注意遵守上開規定，且依當時情形，顯無不能注意之
    情事，竟疏未注意以致肇事，其有過失甚明，且本件車禍經
    送請臺北市車輛行車事故鑑定委員會鑑定結果，亦認被告駕
    駛自小客車超速行駛為肇事主因，而被害人饒子強騎乘重機
    車涉嫌支線道車未讓幹線道車先行為肇事次因，此有該會九
    十三年六月九日北鑑審字第０九三三０一三三一００號函附
    鑑定意見書在卷可稽，又被告之自小客車自被害人機車倒地
    刮地痕起點至其車最後停止位置距離五十二公尺，無任何煞
    車痕跡，被害人之機車遭撞及後全毀，倒地刮痕長達三十五
    公尺，顯示被告駕駛自小客車行經閃光黃燈號誌路口非但未
    減速慢行，亦超過該路段五十公里速限，此有前揭現場圖及
    車損照片可參，是以被告超速行駛亦堪認定，被告嗣辯稱其
    當時車速為五十公里云云，顯係卸責之詞，不足採信，其違
    規駕車致人死亡，應負過失致死罪責至明。雖被害人疏未注
    意支線道車應讓幹線道車先行，亦與有過失，惟仍不因此解
    免被告過失刑責，又被告甲○○之過失行為與被害人饒子強
    之死亡間顯有相當之因果關係，本件事證明確，被告犯行堪
    以認定，應予依法論科。
三、核被告所為，係犯刑法第二百七十六條第一項之過失致人於
    死罪。又被告甲○○駕駛自小客車發生車禍後，於犯罪未被
    有偵查權限之機關或公務員發覺前，即主動向警方表示其為
    肇事者，進而接受裁判等情，除已據被告甲○○供明在卷外
    ，並有臺北市○○○○○道路交通事故肇事人自首情形紀錄
    表（詳見同署九十三年度偵字第六五六七號卷第四七頁）乙
    份在卷可參，故依刑法第六十二條前段自首之規定減輕其刑
    。原審認被告罪證明確，適用刑法第二百七十六條第一項、
    第六十二條前段，罰金罰鍰提高標準條例第一條前段之規定
    ，及審酌被告前無肇事紀錄，此有本院被告全國前案紀錄表
    存卷可按，素行良好，及其過失之程度、事後尚未與被害人
    家屬達成和解賠償損害、犯後態度等一切情狀，量處有期徒
    刑八月，以資警惕。其認事用法及量刑，均無不當，公訴人
    循告訴人之請求提起上訴，指摘原判決量刑過輕，被告上訴
    意旨請求宣告緩刑云云，均無理由，其上訴均應予駁回。
據上論斷，應依刑事訴訟法第368條，判決如主文。
本案經檢察官沈世箴到庭執行職務。
中　　華　　民　　國　　94　　年　　5　　月　　  4　　日
　　　　　　      臺灣高等法院交通法庭
                              審判長法　官  葉騰瑞
　　　　　　　　　　　　　　　　    法　官  劉壽嵩
　　　　　　 　 　　　　　　　　　　法　官  莊明彰
以上正本證明與原本無異。
不得上訴。
                                    書記官  廖逸柔
中　　華　　民　　國　　94　　年　　5 　　月　　6 　　日
附錄：本案論罪科刑法條全文
中華民國刑法第276條
 (過失致死罪)
因過失致人於死者，處二年以下有期徒刑、拘役或二千元以下罰
金。
從事業務之人，因業務上之過失犯前項之罪者，處五年以下有期
徒刑或拘役，得併科3000元以下罰金。
